【裁判字號】    95,訴緝,104
【裁判日期】    950619
【裁判案由】    毒品危害防制條例
【裁判全文】
臺灣高雄地方法院刑事判決             95年度訴緝字第104號
公  訴  人  臺灣高雄地方法院檢察署檢察官
被      告  乙○○
上列被告因毒品危害防制條例案件，經檢察官提起公訴（94年度
毒偵字第2841號），被告於本院準備程序中為有罪之陳述，經本
院合議庭裁定由受命法官依簡式審判程序獨任審理，本院判決如
下：
    主  文
乙○○連續施用第一級毒品，處有期徒刑壹年，扣案第一級毒品
海洛因貳包（共計驗後淨重壹點貳參公克、空包裝重零點肆柒公
克，純質淨重零點參伍公克）及殘留海洛因毒品之注射針筒貳支
、殘渣袋參個、吸管鏟子參支（均因殘留毒品量微，無法與毒品
析離秤重），均沒收銷燬之。又連續施用第二級毒品，處有期徒
刑捌月，扣案第二級毒品甲基安非他命壹包（含包裝袋，驗後毛
重零點壹公克）及殘留甲基安非他命毒品之酒精燈、玻璃吸食器
各壹個（均因殘留毒品量微，無法與毒品析離秤重），均沒收銷
燬之。應執行有期徒刑壹年陸月，扣案第一級毒品海洛因貳包（
共計驗後淨重壹點貳參公克、空包裝重零點肆柒公克，純質淨重
零點參伍公克）、第二級毒品甲基安非他命壹包（含包裝袋，驗
後毛重零點壹公克）及殘留海洛因毒品之注射針筒貳支、殘渣袋
參個、吸管鏟子參支，殘留甲基安非他命毒品之酒精燈、玻璃吸
食器各壹個（均因殘留毒品量微，無法與毒品析離秤重，均沒收
銷燬之。
    事  實
一、乙○○前於90年間因施用毒品案件，經本院先後以91年毒聲
    字第1382、4457號裁定令入戒治處所施以強制戒治及停止戒
    治處分，於91年9 月19日停止戒治出所，所餘期間付保護管
    束，指揮書執畢日之92年3 月14日期滿未經撤銷停止戒治處
    分，視為執行完畢。嗣於92年間再因施用毒品案件，經台灣
    屏東地方法院裁定送入戒治處所強制戒治，於93年1 月9 日
    依修正後毒品危害防制條例停止執行，起訴部分另經同院以
    92 年 度訴字第436 號判處有期徒刑1 年2 月確定，與他罪
    合併執行其刑中，於93年12月13日縮刑假釋出監付保護管束
    （不構成累犯），詎乙○○仍未知悔改，明知海洛因及甲基
    安非他命分屬毒品危害防制條例第2 條第2 款所列第一級及
    第二級毒品，不得施用、持有，仍未戒除施用毒品之習性，
    於強制戒治執行完畢五年內之假釋後，分別基於施用第一級
    毒品海洛因、第二級毒品甲基安非他命之概括犯意，自此後
    之93 年12 月底某日時起至94年4 月7 日晚間某時許止，連
    續在其位於高雄縣梓官鄉○○村○○○路403 巷34號住處等
    處，分別以針筒注射方式，施用第一級毒品海洛因數次，平
    均1~2 天施用1 次；以吸食器燒烤吸食方式施用第二級毒品
    甲基安非他命數次，平均4~5 天施用1 次，嗣先後於94年3
    月7 日、94年3 月16日、94年4 月8 日16時許，因刑後假釋
    保護管束中不定期至臺灣高雄地方法院檢察署觀護人報到驗
    尿查獲，及在高雄縣梓官鄉○○○路自立巷56號，為警持法
    院核發搜索票搜索查獲，共扣得海洛因2 小包（毛重1.7 公
    克）、安非他命1 小包（毛重0.3 公克），及其所有分供施
    用海洛因所用之注射針筒2 支、殘渣袋3 個、吸管鏟子3 支
    ，吸食甲基安非他命所用之酒精燈、玻璃吸食器各1 個。
二、案經臺灣高雄地方法院檢察署觀護人告發及高雄縣政府警察
    局岡山分局報請同署檢察官偵查起訴。
    理  由
一、本件被告所犯係死刑、無期徒刑、最輕本刑為3年以上有期
    徒刑以外之罪，其於準備程序就前揭被訴及併案事實為有罪
    之陳述，經告知簡式審判程序之旨，並聽取其與公訴人之意
    見後，本院認無不得或不宜改依簡式審判程序進行之情事，
    爰依刑事訴訟法第273條之1第1項，裁定本件進行簡式審判
    程序，合先敘明。
二、訊據被告乙○○對右揭犯罪事實均坦承不諱，又被告遭查獲
    時所採集尿液經本院送複驗結果，呈現嗎啡或甲基安非他命
    陽性反應，此有尿液採證代碼對照表暨台灣檢驗科技股份有
    限公司94年3 月24日、94年3 月31日、94年4 月27日濫用藥
    物尿液檢驗報告各1 件在卷可稽（94年毒偵字第2841號卷第
    3 頁、94年毒偵字第3061號卷第3 頁、94年毒偵字第2952號
    卷第13頁），又扣案其所有、分別供施用海洛因毒品所用注
    射針筒2 支、殘渣袋3 個、吸管鏟子3 支；供施用甲基安非
    他命毒品用之酒精燈、玻璃吸食器1 個，經送請高雄醫學大
    學附設中和紀念醫院（下稱高醫）鑑驗結果，分別含有第一
    級毒品海洛因、第二級毒品甲基安非他命陽性反應，有高醫
    94 年6月21日0000-000,251、352,353 號；高醫同日0000-
    000,432 號檢驗報告各1 紙在卷可稽（參見本院94年度訴字
    第1681號卷第30,31, 34,35;39,40頁）；又扣案之而扣案白
    色粉末2 包，經送請法務部調查局鑑驗結果，含有海洛因成
    分（共計驗後淨重1.23公克、空包裝重0.47公克，純度
    28.65% ， 純質淨重0.35公克），有該局94年8 月1 日調科
    壹字第220020516 號鑑定通知書1 紙在卷可稽（同上本院卷
    第48頁），為第一級毒品；又扣案晶體1 包送高醫鑑驗結果
    ，呈甲基安非他命陽性反應，有高醫94年6 月21日0000-
    000 號檢驗報告1 紙在卷可稽（同上卷第38頁），為第二級
    毒品，足認被告自白與事實相符，應可採信。又被告90年間
    因施用毒品案件，經本院先後以91年毒聲字第1382、4457號
    裁定令入戒治處所施以強制戒治及停止戒治處分，於91年9
    月19日停止戒治出所，所餘期間付保護管束，指揮書執畢日
    之92年3 月14日期滿未經撤銷停止戒治處分，視為執行完畢
    等節，亦有臺灣高等法院被告前案紀錄表1 件附卷可參，是
    以，被告於強制戒治期滿執行完畢後，五年內再犯本件施用
    毒品犯行。本件罪證明確，犯行洵堪認定，應依法論科。
三、按海洛因、甲基安非他命業經公告列為毒品防害防制條例第
    2 條第2 項第1 款、第2 款之第一級、第二級毒品，不得非
    法持有、施用，故核被告乙○○所為，係違反毒品危害防制
    條例第10條第1 項之施用第一級毒品罪及同條例第10條第2
    項之施用第二級毒品罪。其持有第一級毒品及第二級毒品後
    進而施用，持有之低度行為均為施用毒品之高度行為所吸收
    ，不另論罪。又被告先後數次分別施用第一級毒品及第二級
    毒品行為，各時間緊接，方法相同，所犯係同一罪名之罪，
    顯係基於概括犯意為之，應依刑法第56條之規定，各論以連
    續施用第一級毒品罪、連續施用第二級毒品罪，並均加重其
    刑。而被告所犯上開2 罪間，犯意各別，罪名互殊，應予分
    論併罰。雖檢察官僅就被告94年3 月至94年4 月8 日間施用
    毒品犯行提起公訴，惟其前自93年12月底某日假釋出監後即
    有施用毒品犯行，因與本件起訴部分有連續犯之裁判上一罪
    之關係，已如上述，為起訴效力所及，又經檢察官當庭擴張
    起訴事實，本院併予審理，附此敘明。爰審酌被告前已有施
    用毒品之犯行，並分別經強制戒治及刑之宣告後，且於執行
    假釋出監中猶不知悔改，再次施用毒品，而為執行假釋保護
    管束之觀護人查悉，短期內遭查獲3 次，顯見其不知警惕，
    戒毒意志不堅，勒戒處分等矯治措施對其毫無作用，惟念其
    犯罪後坦承犯行，態度尚可，又施用毒品為自我戕害行為，
    並未危害他人等一切情狀，量處如主文所示之刑，並定其應
    執行之刑。
四、沒收：
（一）扣案白色粉末2 包及晶體1 包，分別係第一級毒品海洛因
      （共計驗後淨重1.23公克、空包裝重0.47公克，純度28.
      65% ，純質淨重0.35公克）及第二級毒品甲基安非他命（
      含包裝袋，驗後毛重0.1 公克），均如上述，爰依同條例
      第18條第1 項前段之規定沒收銷燬之（海洛因包裝袋與毒
      品無析離實益，且虛耗成本，甲基安非他命毒品未與包裝
      袋析離秤重，均應與毒品視為一體），併予沒收銷燬之。
      至鑑驗耗用海洛因因已滅失，爰不併為沒收銷燬之諭知。
（二）扣案其所有、分供施用海洛因所用之注射針筒2 支、殘渣
      袋3 個、吸管鏟子3 支，吸食甲基安非他命所用之酒精燈
      、玻璃吸食器各1 個，分別呈海洛因、甲基安非他命陽性
      反應，亦已如上述，又扣案物上含毒品殘渣因量微無法與
      毒品析離秤重，應認與毒品已為一體，同為第一級毒品或
      第二級毒品，均爰依同條例第18條第1 項前段之規定，沒
      收銷燬之。
據上論斷，應依刑事訴訟法第273 條之1 第1 項、第299 條第1
項前段，毒品危害防制條例第10條第1 項、第2 項、第18條第1
項前段，刑法第11條、第56條、第51條第5 款、第9 款，判決如
主文。
本案經檢察官甲○○到庭執行職務。
中    華    民    國    95    年    6     月    19    日
                  刑事第十四庭  法  官  林瑋桓
以上正本證明與原本無異。
如不服本判決，應於判決送達後10日內，向本院提出上訴狀。
中    華    民    國    95    年    6     月    19    日
                                書記官  謝群育
所犯法條：
毒品危害防制條例第10條
施用第一級毒品者，處 6 月以上 5 年以下有期徒刑。
施用第二級毒品者，處 3 年以下有期徒刑。


司法院資訊處製作；財團法人民間司法改革基金會備份。
